
# Reunião 5: 19/11/2024

## Introdução

Este artefato resume a reunião do dia 19 de novembro de 2024 do grupo 05, nele está contido os principais objetivos e as questões que a equipe debateu e executou, bem como os resultados obtidos.


## Pautas da reunião:

- Review da Sprint 3 - Foco 2 da Entrega 2:
  - Modelagem Estática e Dinâmina.

- Decidir próximas atividades da Sprint 4(12-19/11) - Foco 3 da Entrega 2.
    - Modelagem organizacional ou Casos de Uso;
    - Diagrama de Pacotes e Diagrama de Casos de Uso.

- Requisitos Filtrados e Priorizados;

- Elaborar artefato de léxicos;

- Reforçar o uso do template criado para elaboração do artefatos;

- Artefatos Extras: Backlog do produto, backlog da sprint, backlog priorizado.

## Integrantes presentes:

Alguns integrantes participaram, outros parcialmente e outros não estavam disponíveis para o encontro.

<label><input type="checkbox" checked disabled>[Ana Luíza](https://github.com/analufernanndess)</label><br>
<label><input type="checkbox" checked disabled>[Cainã Freitas](https://github.com/freitasc)</label><br>
<label><input type="checkbox" checked disabled>[Cláudio Henrique](https://github.com/claudiohsc)</label><br>
<label><input type="checkbox" checked disabled>[Elias Faria](https://github.com/EliasOliver21)</label><br>
<label><input type="checkbox" checked disabled>[Guilherme Meister](https://github.com/gmeister18)</label><br>
<label><input type="checkbox" checked disabled>[Joel Rangel](https://github.com/JoelSRangel)</label><br>
<label><input type="checkbox" unchecked disabled>[Kathlyn Lara](https://github.com/klmurussi)</label><br>
<label><input type="checkbox" checked disabled>[Pablo Costa](https://github.com/pabloheika)</label><br>
<label><input type="checkbox" unchecked disabled>[Pedro Menezes](https://github.com/pedro-rodiguero)</label><br>
<label><input type="checkbox" checked disabled>[Pedro Paulo](https://github.com/pabloheika)</label><br>
<label><input type="checkbox" unchecked disabled>[Samuel Alves](https://github.com/samuelalvess)</label><br>
<label><input type="checkbox" checked disabled>[Tales Rodrigues](https://github.com/TalesRG)</label><br>



## Informações da reunião

<font size="2" >
<p> Tabela 1: Informações da reunião. </p>
</font>

| Data | Início | Fim | Local |
|:-:|:-:|:-:|:-:|
| 19/11/2024  | 21:30 | 22:00  | Teams |

<font size="2" >

<p> 

  Autor: [Elias Oliveira][EliasGH], 2024. 
</p>

</font>

## Resultados da reunião 04

Foi decidido na reunião para a próxima Sprint a divisão do grupo em duas equipes de trabalho para a elaboração dos diagramas do terceiro foco, que são: Diagrama de Pacotes e Diagrama de Casos de Uso. Também o grupo se atentou a completar as entregas não concluídas e a realizar até a data final da Sprint 4 a priorização dos requisitos elicitados e elaborar o Backlog  do Produto.


## Gravação da reunião

<div style= "max-width:450px">
<iframe width="560" height="315" src="https://www.youtube.com/embed/vsUlASCDfik" title="YouTube video player" frameborder="0" allow="accelerometer; autoplay; clipboard-write; encrypted-media; gyroscope; picture-in-picture; web-share" referrerpolicy="strict-origin-when-cross-origin" allowfullscreen></iframe>
</div>

<font size="2" >

<p> 

  Autor: [Elias Oliveira][EliasGH], 2024. 
</p>

</font>

## Histórico de Versão

| Versão | Data | Descrição | Autor | Revisor|Detalhes da Revisão|
|:-:|:-:|:-:|:-:|:-:|:--:|
|`1.0`| 19/11/2024 | Criação do documento| [Elias Oliveira][EliasGH] | [Cláudio Henrique][ClaudioGH] |Artefato foi revisado e corrigido apenas alguns erros gramaticais. |

[AnaGH]: https://github.com/analufernanndess
[CainaGH]: https://github.com/freitasc
[ClaudioGH]: https://github.com/claudiohsc
[EliasGH]: https://github.com/EliasOliver21
[GuilhermeGH]: https://github.com/gmeister18
[JoelGH]: https://github.com/JoelSRangel
[KathlynGH]: https://github.com/klmurussi
[PabloGH]: https://github.com/pabloheika
[PedroRGH]: https://github.com/pedro-rodiguero
[PedroPGH]: https://github.com/Pedrin0030
[SamuelGH]: https://github.com/samuelalvess
[TalesGH]: https://github.com/TalesRG
