
# Reunião 4: 12/11/2024

## Introdução


Este artefato resume a reunião do dia 12 de novembro de 2024 do grupo 05, nele está contido os principais objetivos e as questões que a equipe debateu e executou, bem como os resultados obtidos.


## Pautas da reunião:

- Review da Sprint 1 - Foco 01 da Entrega 02:
  - Modelagem Estática.

- Decidir a organização do Backlog do Produto e sua priorização.
- Decidir próximas atividades da Sprint 2(12-19/11) - Foco 2 da Entrega 2


## Integrantes presentes:

Alguns integrantes participaram, outros parcialmente e outros não estavam disponíveis para o encontro.

<label><input type="checkbox" checked disabled>[Ana Luíza](https://github.com/analufernanndess)</label><br>
<label><input type="checkbox" checked disabled>[Cainã Freitas](https://github.com/freitasc)</label><br>
<label><input type="checkbox" checked disabled>[Cláudio Henrique](https://github.com/claudiohsc)</label><br>
<label><input type="checkbox" checked disabled>[Elias Faria](https://github.com/EliasOliver21)</label><br>
<label><input type="checkbox" unchecked disabled>[Guilherme Meister](https://github.com/gmeister18)</label><br>
<label><input type="checkbox" unchecked disabled>[Joel Rangel](https://github.com/JoelSRangel)</label><br>
<label><input type="checkbox" checked disabled>[Kathlyn Lara](https://github.com/klmurussi)</label><br>
<label><input type="checkbox" checked disabled>[Pablo Costa](https://github.com/pabloheika)</label><br>
<label><input type="checkbox" checked disabled>[Pedro Menezes](https://github.com/pedro-rodiguero)</label><br>
<label><input type="checkbox" checked disabled>[Pedro Paulo](https://github.com/pabloheika)</label><br>
<label><input type="checkbox" checked disabled>[Samuel Alves](https://github.com/samuelalvess)</label><br>
<label><input type="checkbox" checked disabled>[Tales Rodrigues](https://github.com/TalesRG)</label><br>



## Informações da reunião

<font size="2" >
<p> Tabela 1: Informações da reunião. </p>
</font>

| Data | Início | Fim | Local |
|:-:|:-:|:-:|:-:|
| 12/11/2024  | 21:15 | 22:00  | Teams |

<font size="2" >

<p> 

  Fonte: [Cláudio Henrique][ClaudioGH], 2024. 
</p>

</font>

## Resultados da reunião 04

Os resultados dessa reunião foram:

Nessa Sprint 2, o grupo decidiu a divisão das tarefas do foco 02 da segunda entrega, com as seguintes etapas: 

- Documentação dos Diagramas Estáticos;
- Diagrama de Sequência;
- Diagrama de Comunicação;
- Diagrama de Atividades;
- Diagrama de Estados.

Foram alocados os membros nas issues pelo o integrante [Pablo][PabloGH]. Também foi votado em grupo sobre a mesclagem das técnicas de elicitação de requisitos para produzir um Backlog mais rico. Por fim, também foi decidido a criação de um Backlog divido em Temas, Épicos e Histórias de Usuário.


## Gravação da reunião

<iframe src="https://unbbr.sharepoint.com/sites/Grupo5-ArqDSW2024.2/_layouts/15/embed.aspx?UniqueId=964c18da-9904-4ba2-8f0a-c0ed30920756&embed=%7B%22ust%22%3Atrue%2C%22hv%22%3A%22CopyEmbedCode%22%7D&referrer=StreamWebApp&referrerScenario=EmbedDialog.Create" width="640" height="360" frameborder="0" scrolling="no" allowfullscreen title="Reunião em _General_-20241112_211327-Gravação de Reunião.mp4"></iframe>

<font size="2" >

<p> 

  Fonte: [Cláudio Henrique][ClaudioGH], 2024. 
</p>

</font>

## Histórico de Versão

| Versão | Data | Descrição | Autor | Revisor|Detalhes da Revisão|
|:-:|:-:|:-:|:-:|:-:|:--:|
<<<<<<< HEAD
|`1.0`| 13/11/2024 | Criação do documento|[Cláudio Henrique][ClaudioGH]   |[Elias Oliveira][EliasGH] | Não foram encontrados inconsistências na ata, apenas erros de markdown.  |
=======
|`1.0`| 13/11/2024 | Criação do documento|[Cláudio Henrique][ClaudioGH]   |[Elias Oliveira][EliasGH] | |
>>>>>>> 3775378 (add ata reuniao 4/sprint2)

[AnaGH]: https://github.com/analufernanndess
[CainaGH]: https://github.com/freitasc
[ClaudioGH]: https://github.com/claudiohsc
[EliasGH]: https://github.com/EliasOliver21
[GuilhermeGH]: https://github.com/gmeister18
[JoelGH]: https://github.com/JoelSRangel
[KathlynGH]: https://github.com/klmurussi
[PabloGH]: https://github.com/pabloheika
[PedroRGH]: https://github.com/pedro-rodiguero
[PedroPGH]: https://github.com/Pedrin0030
[SamuelGH]: https://github.com/samuelalvess
[TalesGH]: https://github.com/TalesRG
