
# Reunião 6: 26/11/2024

## Introdução

Este artefato resume a reunião do dia 26 de novembro de 2024 do grupo 05, nele está contido os principais objetivos e as questões que a equipe debateu e executou, bem como os resultados obtidos.


## Pautas da reunião:

- Review da Sprint 4 - Foco 3 da Entrega 2:
  - Modelagem Organizacional e de Casos de Uso.

- Organizar fechamento da Sprint 4(19-26/11) - Foco 3 da Entrega 2:
    - Atribuir revisões para os PRs dos focos passados;
    - Review do Diagrama de Pacotes e Diagrama de Casos de Uso;
    - Tirar dúvidas sobre a composição dos artefatos;
- Definir membros para realizar o Backlog do produto;

- Reforçar o prazo para elaboração do artefatos;
- Completar o quadro de participações.


## Integrantes presentes:

Alguns integrantes participaram, outros parcialmente e outros não estavam disponíveis para o encontro.

<label><input type="checkbox" checked disabled>[Ana Luíza](https://github.com/analufernanndess)</label><br>
<label><input type="checkbox" checked disabled>[Cainã Freitas](https://github.com/freitasc)</label><br>
<label><input type="checkbox" checked disabled>[Cláudio Henrique](https://github.com/claudiohsc)</label><br>
<label><input type="checkbox" checked disabled>[Elias Faria](https://github.com/EliasOliver21)</label><br>
<label><input type="checkbox" checked disabled>[Guilherme Meister](https://github.com/gmeister18)</label><br>
<label><input type="checkbox" checked disabled>[Joel Rangel](https://github.com/JoelSRangel)</label><br>
<label><input type="checkbox" checked disabled>[Kathlyn Lara](https://github.com/klmurussi)</label><br>
<label><input type="checkbox" checked disabled>[Pablo Costa](https://github.com/pabloheika)</label><br>
<label><input type="checkbox" checked disabled>[Pedro Menezes](https://github.com/pedro-rodiguero)</label><br>
<label><input type="checkbox" checked disabled>[Pedro Paulo](https://github.com/pabloheika)</label><br>
<label><input type="checkbox" checked disabled>[Samuel Alves](https://github.com/samuelalvess)</label><br>
<label><input type="checkbox" checked disabled>[Tales Rodrigues](https://github.com/TalesRG)</label><br>



## Informações da reunião

<font size="2" >
<p> Tabela 1: Informações da reunião. </p>
</font>

| Data | Início | Fim | Local |
|:-:|:-:|:-:|:-:|
| 26/11/2024  | 21:15 | 21:42 | Teams |

<font size="2" >

<p> 

  Autor: [Cláudio Henrique][ClaudioGH], 2024. 
</p>

</font>

## Resultados da reunião 06

Foi decidido que haverá a divisão de todos os membros para realizar o Backlog do Produto. Foi definida uma deadline até dia 28/11 para finalizar todos os artefatos do projeto. E por fim, ao final da revisão da Sprint 4 foi reforçado o fechamento do quadro de participações.

## Gravação da reunião

<iframe width="560" height="315" src="https://www.youtube.com/embed/4NE2jgkH74g?si=Yxf5Kj5Tz1szk3l2" title="YouTube video player" frameborder="0" allow="accelerometer; autoplay; clipboard-write; encrypted-media; gyroscope; picture-in-picture; web-share" referrerpolicy="strict-origin-when-cross-origin" allowfullscreen></iframe>

<font size="2" >

<p> 

  Autor: [Cláudio Henrique][ClaudioGH], 2024. 
</p>

</font>

## Histórico de Versão

| Versão | Data | Descrição | Autor | Revisor|Detalhes da Revisão|
|:-:|:-:|:-:|:-:|:-:|:--:|
|`1.0`| 26/11/2024 | Criação do documento| [Cláudio Henrique][ClaudioGH] |[Elias Oliveira][EliasGH] | Foram encontrados apenas erros de markdown e sobre as pautas da reunião ocorrida. |

[AnaGH]: https://github.com/analufernanndess
[CainaGH]: https://github.com/freitasc
[ClaudioGH]: https://github.com/claudiohsc
[EliasGH]: https://github.com/EliasOliver21
[GuilhermeGH]: https://github.com/gmeister18
[JoelGH]: https://github.com/JoelSRangel
[KathlynGH]: https://github.com/klmurussi
[PabloGH]: https://github.com/pabloheika
[PedroRGH]: https://github.com/pedro-rodiguero
[PedroPGH]: https://github.com/Pedrin0030
[SamuelGH]: https://github.com/samuelalvess
[TalesGH]: https://github.com/TalesRG
